sv: Hårkorstyp: ACSS; BDC; Punkt; Duplex; Tyska; Horus; Upplyst; Mildot; Avståndsmätare; Mål; Övrigt
pt-BR: Tipo de retículo: ACSS; BDC; Dot; Duplex; Alemão; Hórus; Iluminado; Mildot; Telêmetro; Sinalização; Outro
ro-RO: Tipul de reticul: ACSS; BDC; Dot; Duplex; German; Horus; Iluminat; Mildot; Rangefinder; Ţintă; Altele
pt-PT: Tipo de retículo: ACSS; BDC; Ponto; Duplex; Alemão; Horus; Iluminado; Mildot; Telémetro; Alvo; Outro
sl-SI: Vrsta namerilnega križa: ACSS; BDC; Pika; Duplex; Nemški; Horus; Osvetljena; Mildot; Daljinomer; Tarča; Drugo
fi: Hiusristikkotyyppi: ACSS; BDC; Piste; Duplex; Saksa; Horus; Valaistu; Mildot; Etäisyysmittari; Kohde; Muu
ko: 레티클 유형: ACSS; BDC; 점; 듀플렉스; 독일어; 호루스; 조명; 밀도트; 거리 측정기; 표적; 기타
zh-TW: 十字線類型: ACSS; BDC; 點; 複式; 德語; 荷魯斯式; 照明; MilDot; 測距儀; 目標; 其他
de: Absehentyp: ACSS; BDC; Punkt; Duplex; Deutsch; Horus; Beleuchtet; Mildot; Entfernungsmesser; Ziel; Sonstiges
hr-HR: Vrsta končanice: ACSS; BDC; Točka; Duplex; Njemački; Horus; Osvijetljena; Mildot; Daljinomjer; Meta; Ostalo
nl: Dradenkruistype: ACSS; BDC; Punt; Duplex; Duits; Horus; Verlicht; Mildot; Afstandsmeter; Doel; Andere
zh-CN: 光罩类型: ACSS; BDC; 点; 复式; 德语; 霍鲁斯; 发光; 米尔点; 测距; 靶标; 其他
fr: Type de réticule: ACSS; BDC; Dot; Duplex; Allemand; Horus; Illuminé; Mil-dot; Rangefinder; Target; Autre
es: Tipo de retícula: ACSS; BDC; Punto; Dúplex; Alemán; Horus; Iluminado; Mildot; Telémetros; Objetivo; Otros
it: Tipo di reticolo: ACSS; BDC; Isometrico; Duplex; Tedesco; Horus; Illuminato; Mildot; Telemetro; Bersaglio; Altro
el: Τύπος πλέγματος: ACSS; BDC; Dot; Duplex; Γερμανική; Horus; Φωτισμένο; Mildot; Rangefinder; Στόχος; Άλλο
cs: Typ zaměřovacího kříže: ACSS; BDC; Bodový; Duplex; němčina; Horus; Osvětlený; Mildot; Dálkoměr; Cílový; Jiné
sk-SK: Typ zameriavača: ACSS; BDC; Bodkovaný; Duplex; Nemecký; Horus; Osvetlený; Mildot; Diaľkomer; Cieľ; Iné
en: Reticle type: ACSS; BDC; Dot; Duplex; German; Horus; Illuminated; Mildot; Rangefinder; Target; Other
th: ประเภทเรติเคิล: ACSS; BDC; จุด; ดูเพล็กซ์; ภาษาเยอรมัน; ฮอรัส; มีแสงส่องสว่าง; มิลดอต; กล้องวัดระยะ; เป้าหมาย; อื่นๆ
vi: Loại đường chữ thập: ACSS; BDC; Chấm; Duplex; Tiếng Đức; Horus; Có đèn; Chấm nhẹ; Đo khoảng cách; Mục tiêu; Khác
ja: レチクルの種類: ACSS; BDC; ドット; デュプレックス; ドイツ語; ホルス; イルミネーション付き; ミルドット; 距離計; ターゲット; その他
pl: Typ siatki: ACSS; BDC; Kropka; Dupleks; niemiecki; Horus; Oświetlone; Mildot; Dalmierz; Cel; Inne
hu: Szálkereszt típusa: ACSS; BDC; Dot; Duplex; German; Horus; Megvilágított; Mildot; Távolságmérő; Target; Egyéb
lt-LT: Tinklelio tipas: ACSS; BDC; Taškinis; Dvigubas; Vokiškas; „Horus“; Apšviestas; „Mildot“; Tolimatis; Taikinys; Kita
ru: Тип сетки: ACSS; BDC; Точка; Дуплекс; Немецкая; Гор; С подсветкой; Милдот; Дальномер; Цель; Другое
bg-BG: Тип мерник: ACSS; BDC; Точков; Duplex; Немски; Horus; Осветен; Mildot; Далекомер; Мишена; Други
da: Sigtemiddeltype: ACSS; BDC; Prik; Dupleks; Tysk; Horus; Oplyst; Mildot; Afstandsmåler; Mål; Andet
tr: Retikül Tipi: ACSS; BDC; Nokta; Dubleks; Almanca; Horus; Işıklı; Mildot; Uzaklık ölçer; Hedef; Diğer
nb: Retikkeltype: ACSS; BDC; Dot; Tosidig; Tysk; Horus; Opplyst; Mildot; Avstandsmåler; Mål; Annet